【裁判字號】    98,訴,855
【裁判日期】    980904
【裁判案由】    毒品危害防制條例
【裁判全文】
臺灣基隆地方法院刑事判決               98年度訴字第855號
公  訴  人  臺灣基隆地方法院檢察署檢察官
被      告  甲○○
上列被告因違反毒品危害防制條例案件，經檢察官提起公訴（98
年度毒偵字第899 號），於本院準備程序進行中，被告就被訴事
實為有罪之陳述，本院合議庭乃裁定由受命法官獨任依簡式審判
程序進行審理，並判決如下：
    主  文
甲○○施用第一級毒品，累犯，處有期徒刑肆月，如易科罰金，
以新臺幣壹仟元折算壹日；又持有第二級毒品，累犯，處拘役
拾日，如易科罰金，以新臺幣壹仟元折算壹日，扣案之第二級毒
品甲基安非他命貳包（驗餘合計淨重零點捌伍零捌公克）併同難
以完全析離之塑膠外包裝袋沒收銷燬之。
    事實及理由
一、本件除犯罪事實欄二第一行關於「於98年4月27日下午3時許
    」之記載更正為「98年5月3日下午4、5時許」、第二行關於
    「以針筒注射之方式」之記載更正為「以注射針筒注射手臂
    血管之方式」；證據部分補充：「被告甲○○於本院審理中
    之自白」、「交通部民用航空局航空醫務中心98年7月9日航
    藥鑑字第0983332 號毒品鑑定書」外，餘犯罪事實及證據均
    引用檢察官起訴書所載（如附件）。
二、本件被告甲○○所犯者非為死刑、無期徒刑、最輕本刑為3
    年以上有期徒刑之罪或高等法院管轄第一審案件，其於準備
    程序進行中，先就被訴事實為有罪之陳述，經告知其簡式審
    判程序之旨，並聽取公訴人、被告之意見後，本院依刑事訴
    訟法第273條之1第1 項之規定，裁定由受命法官獨任進行簡
    式審判程序，合先敘明。
三、論罪及科刑之理由：
  (一)查海洛因、甲基安非他命係毒品危害防制條例所列管之第一
    級及第二級毒品，此為該條例第2條第2項第1款及同條第2款
    所明定。核被告所為，係犯毒品危害防制條例第10條第1 項
    之施用第一級毒品罪及同條例第11條第2 項之持有第二級毒
    品罪。被告持有第一級毒品以供其施用，其持有之低度行為
    應為其施用之高度行為所吸收，不另論罪。又被告所犯上開
    二罪，乃犯意各別，行為互殊，應予分論併罰。
  (二)被告曾有犯罪科刑及刑之執行情形，此有臺灣高等法院被告
    前案紀錄表可稽，其於有期徒刑執行完畢後，5 年內故意再
    犯本件最重本刑有期徒刑之罪，均構成累犯，均應依刑法第
    47條第1項規定論以累犯，並依法加重其刑。
  (三)就被告施用第一級毒品海洛因犯行部分，因毒品危害防制條
    例對於施用毒品之被告已改以「治療」、「矯治」為目的，
    非重在「處罰」，而被告於98年4月28 日已自行至長庚醫療
    財團法人基隆長庚紀念醫院接受美沙冬治療中，於98年5 月
    22日、98年6月19日、98年7月17日、98年8月14日連續4次嗎
    啡及安非他命尿液檢驗皆呈陰性反應，有長庚醫療財團法人
    長庚紀念醫院98年9月3日診證斷證明書在卷可稽，顯見被告
    尚無施用毒品成癮致無法戒斷之傾向，前開立法目的已達，
    再者，監獄本非戒毒場所，實無再讓被告入監服刑之必要，
    若科以最低度刑仍嫌重，本院自應適用刑法第59條而酌量減
    輕其刑，爰應依職權適用之並酌量減輕其刑，並依法先加後
    減之。
  (四)爰審酌被告犯罪之動機、目的、犯罪時所受之刺激、犯罪之
    手段、犯人之生活狀況、品行、智識程度、犯罪所生之危險
    或損害、犯罪後坦承犯行，積極參加美沙冬治療門診之態度
    暨甲基安非他命係屬足以危害個人健康及社會安全之管制藥
    品，被告竟予以持有，所為助長毒品之泛濫，惟考量其持有
    之數量尚微等一切情狀，分別判處如主文所示之刑並諭知易
    科罰金之折算標準。
  (五)扣案之白色透明結晶2 袋，經檢驗結果檢驗出甲基安非他命
    成分（驗餘合計淨重0.8508公克），有交通部民用航空局航
    空醫務中心98年7月9日航藥鑑字第0983332 號毒品鑑定書在
    卷可按，併同難以完全析離之塑膠外包裝袋，應整體視為查
    獲之毒品，依毒品危害防制條例第18條第1 項前段規定宣告
    沒收銷燬之（蓋無論以何種方式分離包裝袋與其內裝之毒品
    ，包裝袋內均會有極微量毒品殘留，故上述包裝袋應整體視
    為查獲毒品，一併宣告沒收銷燬之，參見最高法院95年度臺
    上字第3739號、第7354號判決）。
四、據上論斷，應依刑事訴訟法第273條之1第1項、第299條第1
    項前段、第310條之2、第454條，毒品危害防制條例第10 條
    第1項、第11條第2項、第23條第2項、第18條第1項前段，刑
    法第11條前段、第47條第1項、第59條、第41條第1項前段，
    判決如主文。
本案經檢察官高永棟到庭執行職務。
中    華    民    國    98    年    9    月    4     日
                  刑事第三庭法    官  林淑鳳
以上正本證明與原本無異。
如不服本判決應於收受送達後10日內向本院提出上訴書狀，並應
敘述具體理由；其未敘述上訴理由者，應於上訴期間屆滿後20日
內向本院補提理由書（均須按他造當事人之人數附繕本）「切勿
逕送上級法院」。
中    華    民    國    98    年    9     月    7     日
                            書 記 官  王靜敏
附錄論罪法條：
毒品危害防制條例第10條
施用第一級毒品者，處 6 月以上 5 年以下有期徒刑。
施用第二級毒品者，處 3 年以下有期徒刑。
毒品危害防制條例第11條
持有第一級毒品者，處 3 年以下有期徒刑、拘役或新臺幣 5 萬
元以下罰金。
持有第二級毒品者，處 2 年以下有期徒刑、拘役或新臺幣 3 萬
元以下罰金。
持有專供製造或施用第一、二級毒品之器具者，處 1 年以下有
期徒刑、拘役或新臺幣 1 萬元以下罰金。
持有毒品達一定數量者，加重其刑至二分之一，其標準由行政院
定之。
附件：
臺灣基隆地方法院檢察署檢察官起訴書
                                     98年度毒偵字第899號
    被      告  甲○○  男  37歲（民國○○年○月○日生）
                        籍設基隆市安樂區○○○路100之2號
                        國民身份證統一編號：Ｚ000000000號
上列被告因違反毒品危害防制條例案件，業經偵查終結，認應提
起公訴，茲將犯罪事實及證據並所犯法條分敘如下：
        犯罪事實
一、甲○○前因施用毒品案件，經觀察、勒戒後，認有繼續施用
    毒品之傾向，經送強制戒治，於民國90年2月23日交付保護
    管束期滿執行完畢，並由本署檢察官於90年3月29日，以90
    年度戒毒偵字第25號為不起訴處分確定。復因施用第一、二
    級毒品案件，由臺灣基隆地方法院以91年度訴字第163號判
    處應執行有期徒刑1年2月確定；再因施用第一級毒品案件，
    經同法院判處有期徒刑10月確定，上開2罪接續執行，於94
    年8月25日執行完畢。又因施用第一級毒品案件，經臺灣高
    等法院以95年度上訴字第406號判處有期徒刑1年6月確定；
    並因施用第一級毒品案件，經同法院以95年度上訴字第2904
    號判處有期徒刑1年6月，嗣經減刑為有期徒刑9月，接續執
    行，甫於97年9月30日執行完畢。
二、詎其猶不知悔改，復於98年4月27日下午3時許，在基隆市安
    樂區○○○路100之2號住處，以針筒注射之方式，非法施用
    第一級毒品海洛因1次；又另行基於持有第二級毒品之犯意
    ，於98年5月4日下午3時許，在基隆市山海觀社區某路旁，
    向年籍不詳綽號「阿南」之成年男子，以新臺幣（下同）3
    千元購得第二級毒品甲基安非他命2包（驗餘淨重0.8508公
    克）而非法持有之。嗣於98年5月4日下午3時30分許，在基
    隆市○○區○○路、深澳坑路口，為警查獲，並扣得第二級
    毒品甲基安非他命2包，並經其同意採驗其尿液呈毒品嗎啡
    陽性反應，始悉上情。
三、案經基隆市警察局第二分局報告偵辦。
        證據並所犯法條
一、上揭犯罪事實業經被告甲○○分別於警詢及本署偵查中坦承
    不諱，並有第二級毒品甲基安非他命2包扣案可資佐證，復
    有台灣尖端先進生技醫藥股份有限公司尿液檢驗報告及刑案
    資料查註紀錄表附卷可稽，被告犯嫌均堪予認定。
二、核被告所為，係犯毒品危害防制條例第10條第1項之施用第
    一級毒品及同條例第11條第2項之持有第二級毒品罪嫌。所
    犯施用第一級毒品海洛因及持有第二級毒品甲基安非他命之
    犯行，犯意各異，行為互殊，請予分論併罰。再被告於受有
    期徒刑執行完畢後，5年內故意再犯有期徒刑以上之罪，有
    本署刑案資料查註紀錄表附卷可稽，請依累犯規定加重其刑
    。扣案之毒品，請依同條例第18條第1項前段規定宣告沒收
    並諭知銷燬。
三、依毒品危害防制條例第23條第2項、刑事訴訟法第251條第1
    項提起公訴。
    此  致
臺灣基隆地方法院
中    華    民    國    98    年    7     月    28    日
                              檢察官  張  長  樹
本件正本證明與原本無異
中    華    民    國    98    年    8     月    3     日
                              書記官  邱  國  雄
附錄所犯法條：
毒品危害防制條例第10條第1項
    施用第一級毒品者，處 6 月以上 5 年以下有期徒刑。
毒品危害防制條例第11條第2項
    持有第二級毒品者，處 2 年以下有期徒刑、拘役或新臺幣
    3 萬元以下罰金。


司法院資訊處製作；財團法人民間司法改革基金會備份。
